臺灣桃園地方法院刑事判決　　　　　100年度交簡上字第110號
上　訴　人
即　被　告　韓代書
上列上訴人即被告因公共危險案件，不服本院簡易庭100 年度桃
交簡字第1663號，中華民國100 年5 月16日第一審簡易判決（起
訴案號：100 年度偵字第9352號），提起上訴，本院管轄第二審
合議庭判決如下︰
    主  文
上訴駁回。
韓代書緩刑貳年，並應自本判決確定之日起陸個月內向公庫支付
新臺幣陸萬元。
    事  實
一、韓代書於民國100 年3 月6 日下午3 時許，在桃園縣龜山鄉
    ○○○路某處飲食店內，飲用瓶裝啤酒4 瓶後，已達不能安
    全駕駛動力交通工具之程度，仍於同日晚間7 時許，騎乘車
    牌號碼F5Y-796 號普通重型機車，由上開處所出發欲返回其
    住處，迄至同日晚間7 時40分許，行經桃園縣龜山鄉○○路
    ○ 段389 號前時，因酒後受酒精影響，其注意及反應能力均
    降低，不慎與陳坤新所駕駛之車號1713-VZ 號自小客車發生
    碰撞事故（未據告訴），經警據報前往處理，對其施以呼氣
    酒精濃度檢驗，測得其呼氣酒精濃度達每公升1.12毫克，始
    悉上情。
二、案經桃園縣政府警察局龜山分局報告臺灣桃園地方法院檢察
    署檢察官偵查後聲請簡易判決處刑。
    理  由
壹、證據能力方面：
一、按被告以外之人於審判外之言詞或書面陳述，除法律有規定
    者外，不得作為證據；被告以外之人於審判外之陳述，經當
    事人於審判程序同意作為證據，法院審酌該言詞陳述或書面
    陳述作成時之情況，認為適當者，亦得為證據。當事人、代
    理人或辯護人於法院調查證據時，知有第159 條第1 項不得
    為證據之情形，而未於言詞辯論終結前聲明異議者，視為有
    前項之同意，刑事訴訟法第159 條第1 項及第159 條之5 分
    別定有明文。查證人陳坤新於警詢中所為陳述，固屬傳聞證
    據，惟檢察官及被告就前揭審判外陳述之證據能力，於本院
    準備程序已同意有證據能力（見本院卷第25頁），且迄至言
    詞辯論終結前亦未再聲明異議。經核上開證據資料製作時之
    情況，查無違法不當或證明力明顯過低之瑕疵，亦認為以之
    作為證據應屬適當。
二、其次，本案認定事實所引用下列卷內之文書證據、證物之證
    據能力部分，並無證據證明係公務員違背法定程式所取得，
    且檢察官及被告於本院亦均未主張排除下列文書證據、證物
    之證據能力，且迄本院言詞辯論終結前均未表示異議，本院
    審酌前揭證據並無顯不可信之情況與不得作為證據之情形，
    且經本院於審判期日依法進行證據之調查、辯論，被告於訴
    訟上之程序權即已受保障，故前揭各該證據，依刑事訴訟法
    第158 條之4 反面解釋及第159 條之4 之規定，應認均有證
    據能力，合先敘明。
貳、實體方面：
一、上開犯罪事實，業據被告先後迭於警詢、本院準備程序及審
    理時供認不諱（見偵卷第9 頁、本院卷第24頁反面、100 年
    7 月20日審判筆錄第2 頁），核與證人即與被告發生行車事
    故之陳坤新於警詢中指訴情節一致（見偵卷第17至18頁），
    並有桃園縣政府警察局道路交通事故當事人酒精測定紀錄表
    、車輛詳細資料報表、道路交通事故當事人登記聯單、桃園
    縣政府警察局舉發違反道路交通管理事件通知單、道路交通
    事故現場圖、道路交通事故調查報告(一)(二)等件可憑。按酒精
    對人體之影響程度，當呼氣酒精濃度達每公升0.5 毫克時，
    為輕到中度中毒，症狀為反應較慢、感覺減低、影響駕駛，
    當呼氣酒精濃度達每公升0.75毫克時，將造成思考及個性行
    為改變，當呼氣酒精濃度達每公升1.0 毫克時，將造成中度
    中毒，而有步態不穩、噁心嘔吐、精神混惑不清晰等症狀，
    當呼氣酒精濃度達每公升1.5 毫克時，有說話不清楚、感覺
    喪失、視力模糊等中到重度中毒症狀，當呼氣酒精濃度達每
    公升2.0 毫克時，有體溫降低、血糖降低、肌肉控制差、癲
    癇發作等重度中毒症狀，此有行政院國軍退除役官兵輔導委
    員會臺北榮民總醫院88年8 月5 日（88）北總內字第26868
    號函可為參考。茲被告於飲酒後既經警測得呼氣所含酒精濃
    度高達每公升1.12毫克，則依前開函示，已可認被告之生理
    狀況及駕駛能力確會因受酒精影響，以致注意力及反應能力
    降低，不足以應付駕駛交通工具時之各種狀況。實由徵諸被
    告於駕駛過程中與人發生交通事故、經警命其作直線測試及
    平衡動作，被告腳步不穩，手腳部顫抖，顯無法正常行駛、
    查獲過程中有語無倫次、含糊不清、意識模糊、注意力無法
    集中、多語、泥醉等情形；併佐以被告在總計5 項酒後生理
    協調平衡檢測項目中，竟無任一項目通過檢測，有汽車駕駛
    人酒後生理協調平衡檢測紀錄卡、刑法第185 條之3 案件測
    試觀察紀錄表可憑，益徵被告於上開時日飲酒後所為之駕駛
    行為，因其達於不能安全駕駛之程度，而已對其他用路人造
    成一般之危險性，應屬明灼。從而，被告所為之任意性自白
    與事實相符，堪以採信。本案事證已明，被告犯行至堪認定
    ，應予依法論科。
二、核被告韓代書所為，係犯刑法第185 條之3 之服用酒類，不
    能安全駕駛動力交通工具而駕駛罪。原審就被告酒精濃度高
    達每公升1.12毫克，已陷泥醉狀態，竟仍無視於其他用路人
    之安全，膽敢駕車上路，對道路交通安全之危害程度極重；
    被告雖騎乘機車，與他種動力交通工具相較，對道安之危害
    稍輕，惟既已肇事並生實損，僅幸未造成他人傷亡，並兼衡
    其犯後態度、職業、身分、資力等一切情狀，復審酌換取自
    由所需支付之代價，而適用刑事訴訟法第449 條第1 項、第
    45 4條第2 項、刑法第185 條之3 、第41條第1 項前段、刑
    法施行法第1 之1 條之規定，量處被告拘役55日，如易科罰
    金以新臺幣（下同）2,000 元折算1 日，原審之認事用法俱
    無違誤之處，量刑亦屬妥適，應予維持。被告提起本件上訴
    ，指摘原判決量刑過重不當，為無理由，應予駁回。
三、惟按刑法第74條第1 項規定：「受2 年以下有期徒刑、拘役
    或罰金之宣告，而有下列情形之一，認以暫不執行為適當者
    ，得宣告2 年以上5 年以下之緩刑，其期間自裁判確定之日
    起算：一、未曾因故意犯罪受有期徒刑以上刑之宣告者。二
    、前因故意犯罪受有期徒刑以上刑之宣告，執行完畢或赦免
    後，5 年以內未曾因故意犯罪受有期徒刑以上刑之宣告者。
    」。查被告前受有期徒刑以上刑之宣告，執行完畢後，5 年
    以內未曾受有期徒刑以上刑之宣告，有臺灣高等法院被告前
    案紀錄表1 份在卷可憑，堪認素行尚可，且其始終坦承本件
    犯行，亦非無悔意，另被害人陳坤新並未對被告提出告訴，
    再斟酌被告之經濟狀況等情事，本院認被告經此教訓當知所
    警惕，而無再犯之虞，故本院因認對被告所宣告之刑，以暫
    不執行為適當，爰併予宣告緩刑如主文所示。惟由被告違反
    本案之情節，足見其欠缺守法信念，為重建被告之正確法治
    觀念，並牢記本案教訓，併依刑法第74條第2 項第4 款規定
    ，命被告本判決確定後之6 個月內，應向公庫支付6 萬元，
    用啟自新，並觀後效。
據上論斷，應依刑事訴訟法第455 條之1 第1 項、第3 項、第36
8 條，刑法第74條第1 項第1 款、第2 項第4 款、第3 項，判決
如主文。
本案經檢察官蔡佩玲到庭執行職務。
中    華    民    國  100     年    7     月    29    日
                  刑事第八庭    審判長法  官  劉為丕
                                      法  官  謝枚霏
                                      法  官  呂綺珍
附錄論罪科刑法條：
中華民國刑法第185條之3
服用毒品、麻醉藥品、酒類或其他相類之物，不能安全駕駛動力
交通工具而駕駛者，處1 年以下有期徒刑、拘役或科或併科15
萬元以下罰金。
以上正本證明與原本無異。
不得上訴。
                                      書記官  范升福
中    華    民    國   100    年    8     月    1     日